臺灣臺南地方法院新市簡易庭民事判決 
                                    111年度新簡字第111號
原      告  謝秉峰    住臺南市○○區○○里○○○000號  被      
告  侯翰任    住臺南市○○區○○○路000巷00號

訴訟代理人  董永義  
上列當事人間請求損害賠償(交通)事件，本院於民國111年3月30
日言詞辯論終結，判決如下：
    主      文
被告應給付原告新臺幣85,420元，及自民國111年1月15日起至清
償日止，按年利率百分之5計算之利息。
訴訟費用新臺幣1,330元由被告負擔。
本判決得假執行。
    事實及理由
一、按訴狀送達後，原告不得將原訴變更或追加他訴。但減縮應
    受判決事項之聲明者，不在此限。此有民事訴訟法第255條
    第1項第3款及第260條第1項可資參照。本件原告訴之聲明請
    求被告賠償金額為新臺幣(下同)121,773元，嗣因撤回精神
    慰撫金、搭乘計程車返回學甲之車資，及營業損失日數改以
    20天計算，乃變更請求金額為85,420元，此有言詞辯論筆錄
    在卷可證，核其所為係減縮應受判決事項之聲明，應予准許
    。至原告於言詞辯論終結後，提出民事補正狀再為變更請求
    賠償金額為90,733元，然依同法第260條第1項規定，訴之變
    更或追加應於言詞辯論前為之，原告於辯論終結後再為訴之
    變更或追加，與上開規定不符，不予准許。
二、原告起訴主張：
  ㈠原告為計程車司機，於民國110年10月24日21時26分許，駕駛
    車牌號碼000-0000號自用小客車(下稱系爭車輛)，在台南市
    永康區成功路與振興路路口路邊停等出車，突遭被告駕駛車
    牌號碼0000-00號自用小客車自左後方擦撞至左前輪，導致
    系爭車輛左側板金等處受損，經修復，共計支出修繕費用5
    萬元。另車輛修復共計20日，修復期間原告無法營業，受有
    營業損失，以每日營業1,771元計算，營業收入減少35,420
    元。 
  ㈡系爭車輛是原告所有，但靠行在車行，發生事故後，車行已
    將損害賠償請求權讓與原告。本件交通事故，原告並無過失
    ，故請求被告賠償修復費用50,000元及車輛修復期間無法營
    業之損失35,420元等語。
　㈢車輛修復，原告只有把車子拖吊到那邊去而已，修復費用是
    保險公司跟保養廠談的。伊是開夜間，車子是110年10月24
    日晚上進廠維修，當天就無法營業。保養廠大約是第20天通
    知原告可以取車，但是原告沒有錢可以拿車，延誤3天才去
    取車。 
  ㈣聲明：求為判決如主文所示。　　
二、被告答辯略以：
　㈠關於修復費用50,000元，被告無意見。但是營業損失，原告
    主張之修復天數，被告有意見，合理修復天數大概是15日。
    原告自己也承認，保養廠通知車子可以去牽了，但是因為原
    告的關係有遲誤日數。至於原告提出之函文，以1天1,771元
    計算，被告沒有意見，但是零件要計算折舊。如果不計算折
    舊的話，則每日營業額應以800元計算，被告認為合理的賠
    償金額是車輛修復費用50,000元、15日的營業損失（以每日
    800元計算），合計62,000元。
　㈡對於本件交通事故，原告無過失，及修復費用是被告的保險
    公司人員與保養廠洽談之事實，均不爭執。　　
三、得心證事由：
  ㈠本件原告主張伊於上開時、地，駕駛系爭車輛停等於路邊，
    突遭被告駕駛車輛由後往前擦撞，造成系爭車輛左側板金及
    零件受損，業據提出道路交通事故當事人登記聯單為據，復
    為被告所不爭執，及經本院審閱臺南市警察局永康分局檢送
    之相關肇事資料，被告警詢時坦承當時駕車左轉，因撿東西
    才發生碰撞肇事等語。足見，本件交通事故顯因被告個人疏
    失，導致系爭車輛遭碰撞而受損，原告並無疏失，應足認定
    。
  ㈡承上，系爭車輛因被告之行車疏失而受損，原告並無疏失可
    言。原告雖非系爭車輛之車主，但已自車主受讓損害賠償請
    求權，並補正車輛損害賠償請求權讓與契約書，原告依據侵
    權行為之法律關係，請求被告負損害賠償責任，於法自屬有
    據。本件原告請求被告賠償項目及金額，依序為車輛維修費
    用5萬元、車輛修復期間無法營業之損失35,420元，並提出
    估價單及台南市計程車客運商業同業公會函之照片為憑。被
    告則以上情為辯。是本件爭執事項厥為：原告上開請求之項
    目及金額是否可採？經查：
　⒈車輛維修費用部分：
    查系爭車輛修復事宜，係被告之訴訟代理人林光信與保養廠
    接洽，並約定以5萬元「包修」乙節，為兩造不爭執之事實
    ，復有估價單「50000元包修」之記載可參。而所謂之包修
    ，乃指車輛修繕，包含工資、板金、烤漆及零件更換，於一
    定價格內完成修復，零件更換不以新品為限。系爭車輛既由
    被告之代理人與保養廠接洽，並約定以50,000元包修，被告
    對此修復費用，自應如數賠償，其事後以零件部分需計算折
    舊，顯與約定不符，並非可採。　　　　
  ⒉營業損失部分：
    原告主張系爭車輛事故當日即送往保養廠，修復天數為23日
    ，請求23日無法營業之損失，惟被告質疑上開修復日數之合
    理性，兩造並於訴訟中移付調解後，對於修復天數為20日，
    已有共識，未再爭執，故本件修復期間以20日計算。及原告
    主張台南市計程車駕駛人一日收入為1,771元，則提出台南
    市計程車客運商業同業公會函文供參。該函記載…「計程車
    駕駛人每天營業總收入」為新台幣壹仟柒佰柒拾壹元整，…
    之內容，並經本院查詢交通部統計處統計之相關資料相符，
    應可採用為原告營業損失之計算標準。是原告因系爭車輛修
    復期間無法營業之損失，以修繕天數20日、每日營業收入1,
    771元，請求被告賠償35,420元，自屬合理。  
  ㈢綜上，本件原告依據債權讓與及侵權行為損害賠償之法律關
    係，所得請求被告賠償為系爭車輛修復費用50,000元及修復
    期間20日無法營業之損失35,420元，惟經原告催討，被告迄
    未給付。從而，原告請求被告給付85,420元，及自起訴狀繕
    本送達翌日即111年1月15日起至清償日止，按年利率5％計算
    之利息，為有理由，應予准許。
五、按訴訟費用，由敗訴之當事人負擔。法院為終局判決時，應
    依職權為訴訟費用之裁判，此民事訴訟法第78條及第87條第
    1項定有明文。本件訴訟僅原告支出第一審裁判費用1,330元
    外，被告則無費用支出，是本件訴訟費用額確定為1,330元
    ，並應由敗訴之被告負擔。及本件係依民事訴訟法第427條
    第1項規定，適用簡易程序之簡易事件，所為被告敗訴之判
    決，依同法第389條第1項第3款之規定，依職權宣告假執行
    。　
六、據上論結，本件原告之訴為有理由，依民事訴訟法第78條、
    第87條第1項、第389條第1項第3款，判決如主文。　　　　
中　　華　　民　　國　　111 　年　　4 　　月　　13　　日
                  臺灣臺南地方法院新市簡易庭
　　　　　　　　　　　　　　　　　法  官　許蕙蘭
上為正本係照原本作成。
如不服本判決，應於送達後20日內，向本院提出上訴狀並表明上
訴理由，如於本判決宣示後送達前提起上訴者，應於判決送達後
廿日內補提上訴理由書（須附繕本）。如委任律師提起上訴者，
中　　華　　民　　國　　111 　年　　 4　　月　  13　　日
　　　　　　　　　　　　　　　　　書記官　柯于婷